臺灣新竹地方法院刑事判決　　　　　　　　　　　　　九十三年度易字第四二四號
　　公　訴　人　臺灣新竹地方法院檢察署檢察官
　　被　　　告　甲○○　男　二.
右列被告因竊盜等案件，經檢察官提起公訴（九十三年度偵字第三三五七號）後，本
院依簡式審判程序判決如左：
    主      文
甲○○意圖為自己不法之所有，以恐嚇使人將本人之物交付，處有期徒刑貳年拾月。
扣案之扳手支、Ｔ型起子壹支、電話卡貳張、電話ＩＣ卡壹張均沒收。
    事      實
一、甲○○意圖為自己不法之所有，於民國九十三年六月十七日凌晨一時許，在新竹
    市○區○○路十號前，持客觀上足以危害人之生命、身體，可供作兇器之Ｔ型起
    子及活動扳手各一支，以撬開汽車門鎖及破壞電門發動車輛之方法（毀損部分未
    據告訴），竊得張映慧所有由乙○○所管領使用，車牌號碼七Ｎ—六四０三號之
    自用小客車後，再藉由車內乙○○之個人資料，於同日上午七時許，基於意圖為
    自己不法所有之犯意，「以電話卡撥打公共電話」致電恐嚇乙○○須匯款新台幣
    （下同）二萬五千元至指定之帳戶內，如不匯款，其車輛將無法取回，致乙○○
    心生畏懼，於當日十一時二十七分，前往新豐鄉山崎郵局，匯款二萬五千元至甲
    ○○所指定，前向不詳人士所購入之郵局帳號00000000000000號
    、戶名「陳長福」帳戶內。甲○○於得手後，於同日中午十二時許，前往新竹縣
    竹北市○○街大眾銀行將上開贖金提領花用殆盡，嗣於當日十九時許，將上開車
    輛停在新竹縣新豐鄉瑞興村一九九號大喜事社區停車場時，為警當場查獲，並扣
    得竊車所用之扳手三支、Ｔ型起子一支及向乙○○勒贖用之電話卡二張、電話Ｉ
    Ｃ卡一張。
二、案經新竹縣警察局竹北分局報告臺灣新竹地方法院檢察署檢察官偵查起訴。
    理      由
一、本件被告甲○○所犯刑法第三百二十一條第一項第三款之攜帶兇器竊盜罪及同法
    第三百四十六條第一項之恐嚇取財罪，並非死刑、無期徒刑、最輕本刑為三年以
    上有期徒刑之罪，或高等法院管轄第一審之案件，被告於本院行準備程序進行中
    ，就被訴事實為有罪之陳述，經本院合議庭認合於修正後刑事訴訟法第二百七十
    三條之一之規定，裁定進行簡式審判程序，合先敘明。
二、右揭事實業據被告甲○○於警詢、偵查及本院行準備程序時坦承不諱，並經被害
    人乙○○於警詢時指述明確。又被害人所管領之車牌號碼七Ｎ—六四０三號自用
    小客車遭被告竊取之事實，有贓證物認領保管單、新竹市警察局車輛協尋、尋獲
    電腦輸入單各一份在卷，及被告竊車所用之扳手三支、Ｔ型起子一支暨向乙○○
    勒贖用之電話卡二張、電話ＩＣ卡一張扣案可稽；此外，被害人電匯贖款至被告
    指定之帳戶乙節，亦有郵政國內匯款執據一紙在卷為憑。本件事證明確，被告犯
    行洵堪認定。
三、按刑法第三百二十一條第一項第三款之攜帶兇器竊盜罪，係以行為人攜帶兇器竊
    盜為其加重條件，此所謂兇器，其種類並無限制，凡客觀上足對人之生命、身體
    、安全構成威脅，具有危險性之兇器均屬之，且祇須行竊時攜帶此種具有危險性
    之兇器為已足，並不以攜帶之初有行兇之意圖為必要（最高法院七十九年度臺上
    字第五二五三號判例意旨參照）。扣案之Ｔ型起子一支為金屬材質，甚為銳利，
    足為殺傷人之生命、身體之器械，係具有危險性之兇器，被告持以行竊，並於竊
    得車輛後，復恐嚇車主交付財物以贖回被竊車輛，核其所為，係犯刑法第三百二
    十一條第一項第三款之攜帶兇器竊盜罪及同法第三百四十六條第一項之恐嚇取財
    罪。又被告竊車之目的，無非係為實現勒贖之不法犯行，是所犯上開二罪間，有
    方法目的之牽連關係，應從一重之恐嚇取財罪處斷。本院審酌被告正值青年，不
    思勤奮努力，以正當方式獲取財富，且攜帶兇器行竊後勒贖，對社會治安及民眾
    身家財產安全危害甚大，復以被告前於九十二年十一月間甫因竊車勒贖之犯行，
    經本院以九十三年度訴字第八六號於九十三年四月三十日判處有期徒刑一年七月
    確定，且被告自九十二年七月至同年十二月間另意圖勒贖而犯多起汽車竊盜案件
    ，僅因屬裁判上一罪而為本院前開刑事確定判決效力所及，經檢察官為不起訴處
    分等情，為被告所直承，並有臺灣桃園地方法院檢察署檢察官九十三年度偵字第
    四０九九號、第八五七０號不起訴處分書一份在卷可稽，詎其於受前開判決後旋
    再犯本件手法相同之犯行，顯見該不起訴處分及本院前開判決對於被告尚不足生
    懲儆與教化之作用，其視法律為無物之心態昭然若揭；另審酌本件竊盜、恐嚇取
    財次數一次、竊得財物多寡及價值與被害人所受財產上之損害，犯後尚知坦承犯
    行等一切情狀，量處如主文所示之刑。另扣案之扳手三支、Ｔ型起子一支、電話
    卡二張、電話ＩＣ卡一張，均為被告所有供犯本罪所用之物，業據被告供承在卷
    ，爰均依刑法第三十八條第一項第二款之規定，予以沒收。
四、據上論斷，應依刑事訴訟法第二百七十三條之一第一項、第二百九十九條第一項
    ，刑法第三百二十一條第一項第三款、第三百四十六條第一項、第五十五條、第
    三十八條第一項第二款，罰金罰鍰提高標準條例第一條前段，判決如主文。
本案經檢察官陳宏兆到庭執行職務。
中　　　華　　　民　　　國　　九十三　　年　　　十　　　月　　二十二　　日
                                    臺灣新竹地方法院刑事第二庭
                                        法  官  鄭子俊
右正本證明與原本無異。
如不服本判決，應於判決送達後十日內向本院提出上訴狀（應附繕本），上訴於臺灣
高等法院。
                                        書記官  沈藝珠
中　　　華　　　民　　　國　　九十三　　年　　　十　　　月　 　二十二 　日
附錄本案論罪科刑法條全文：
中華民國刑法第三百二十一條
犯竊盜罪而有左列情形之一者，處六月以上、五年以下有期徒刑：
一、於夜間侵入住宅或有人居住之建築物、船艦或隱匿其內而犯之者。
二、毀越門扇、牆垣或其他安全設備而犯之者。
三、攜帶兇器而犯之者。
四、結夥三人以上而犯之者。
五、乘火災、水災或其他災害之際而犯之者。
六、在車站或埠頭而犯之者。
前項之未遂犯罰之。
中華民國刑法第三百四十六條
意圖為自己或第三人不法之所有，以恐嚇使人將本人或第三人之物交付者，處六月以
上五年以下有期徒刑，得併科一千元以下罰金。
以前項方法得財產上不法之利益，或使第三人得之者，亦同。
前二項之未遂犯罰之。
